臺灣新北地方法院板橋簡易庭簡易民事判決
111年度板簡字第2622號
原      告  劉月鶯  

被      告  劉榮富  
上列當事人間債務人異議之訴事件，於民國111年11月30日言詞
辯論終結，本院判決如下：
     主  文
本院一一一年度司執字第九六六零八號侵權行為損害賠償強制執
行事件對原告之執行程序應予撤銷。
訴訟費用由被告負擔。
     事實及理由
一、原告起訴主張：
　㈠原告僅依本院110年度簡上字第310號民事判決主文所載，原
    告劉月鶯應給付訴外人李秉蕙新台幣一萬元、給付被告劉榮
    富新台幣四萬元，判決主文中未提其他支付之款項原告不應
    支付。
　㈡原告於111年6月1日依照法院通知同時寄出2張匯票，其中包
    含被告劉榮富6月1日面額45,950元匯票，及訴外人李秉蕙6
    月1日面額11,490元匯票，其中訴外人李秉蕙部分本金、利
    息、裁判費金額計11,490元已收，然被告劉榮富卻拒而不收
    ，以致原告6月1日所郵寄之匯票於同年7月5日遭退回，致原
    告只好於當日重新計算利息後，並改以匯款轉帳46,130元至
    被告劉榮富華南銀行-埔墘分行0000-0000-0000帳戶。詎料
    被告劉榮富竟然於意見狀模糊表達，故意以華南銀行111年
    年8月9日製表之「綜合對帳單」餘額，表示沒有收到該筆款
    項，但原告匯款帳戶確實同為被告劉榮富意見狀內帳戶華南
    銀行111年8月9日製表之「綜合對帳單」帳號相同。原告另
    於同年8月19日再度詢問華南銀行埔墘分行，確定7月5日該
    筆款項46,130元早已成功匯款至被告劉榮富帳戶內無誤，同
    日以簡訊通知被告。
　㈢被告另竟於111年9月15日民事強制執行表示意見狀(二)表示
    ，兩造間28年前駿怡公司債務4萬元支票。該公司已結束，
    且未經任何法院判決，如何確認金額。為此，爰依強制執行
    法第14條之規定提起本訴，求為判決：本院111年度司執實
    字第96608號之兩造間強制執行事件之強制執行程序應予撤
    銷。
二、被告則以：
　　原告多年來積欠被告多筆債務，原告縱曾以111年7月5日郵
    局帳號00000000000000，轉帳金額46,130元轉帳成功之網路
    匯款明細，備註欄内僅記載「劉榮富受款」等文字，然並未
    依法指定該次償還金額究係抵充哪一筆債務之費用、利息、
    原本、抑或就鈞院強制執行案號111年度司執字第96608號所
    應為之給付。又原告前於民國83年間向債權人借款40,000元
    ，以駿怡科技有限公司遠期支票票貼，言明月利率0.02計算
    ，並預付前2個月之利息1,600元，此有其開立支票一紙(號
    碼AB0000000，到期日83年3月29日，面額新台幣四萬元整）
    ，並有第1、2期利息計算式之公司信封，後因該公司經營不
    善倒閉，故原告請求不要軋票，然卻長期積欠該借款及後續
    之利息均分文未付，迄今始以前開46,130元且註明「劉榮富
    受款多餘款項不用找」之匯款給付，尚不足以清償該筆已積
    欠多年乏利息，更遑論及原本；惟此部分，伊同意另案起訴
    請求。並聲明：原告之訴駁回。　　
三、本件原告主張被告所持執行名義之債務原告已履行完畢等情
    ，業據原告提出111年7月5日原告中華郵政網路匯款記錄截
    圖、原告郵政存證內頁截圖、中華郵政投遞退回紀錄截圖、
    111年8月19日、8月20日原告簡訊截圖及等件為證，被告復
    不爭執，惟被告對於原告之主張予以否認，並以前詞置辯，
    是本件所應審酌者為原告之請求是否有理由？經查：
　㈠按「執行名義成立後，如有消滅或妨礙債權人請求之事由發
    生，債務人得於強制執行程序終結前，向執行法院對債權人
    提起異議之訴。如以裁判為執行名義時，其為異議原因之事
    實發生在前訴訟言詞辯論終結後者，亦得主張之。執行名義
    無確定判決同一之效力者，於執行名義成立前，如有債權不
    成立或消滅或妨礙債權人請求之事由發生，債務人亦得於強
    制執行程序終結前提起異議之訴。」，強制執行法第14條第
    1項、第2項定有明文。另按強制執行法第14條第1項規定之
    債務人異議之訴，須主張執行名義成立後，有消滅或妨礙債
    權人請求之事由發生，始得為之。所謂消滅債權人請求之事
    由，係指足以使執行名義之請求權及執行力消滅之原因事實
    ，如清償、提存、抵銷、免除、混同、債權之讓與、債務之
    承擔、解除條件之成就、和解契約之成立，或類此之情形，
    始足當之。至所稱妨礙債權人請求之事由，則係指使依執行
    名義所命之給付，罹於不能行使之障礙而言。（參照最高法
    院94年度台上字第671號判決）。查：本件被告持本院110年
    度簡上字第310號民事判決暨確定證明書，並聲請本院111年
    司執字第96608號強制執行事件，請求執行本金40,000元，
    及自108年12月24日起至清償日止，按年息百分之5計算之利
    息暨及執行費用320元，且該執行事件於本院言詞辯論終結
    時尚未終結，原告提起本件異議之訴，於法核無不合，先予
    敘明。
  ㈡按清償人所提出之給付，應先抵充費用，次充利息，次充原
    本。民法第323條定有明文。經查，本件原告主張，被告所
    持本院110年度簡上字第310號民事判決為執行名義之債務，
    其中，原告應給付被告4萬元及自108年12月24日起至清償日
    止，按週年利率5％計算之利息及強制執行費用320元，業經
    清償完畢。又原告雖已於年111年7月5日匯款46,130元予被
    告前揭華南銀行-埔墘分行帳戶，惟兩造所不爭執，然依上
    規定，原告所為之給付，應先抵充強制執行費用320元，次
    充108年12月24日起至111年7月5日止，計2年6月11日按週年
    利率5%計算之利息5,063元，次充原本40,000元，經依此次
    序抵充後，原告應給付金額為45,383元(計算式：320元+5,0
    63元+40,000元=45,383元)。而原告前已於111年7月5日匯款
    至被告華南帳戶46,130元乙節，被告不爭執，則被告對原告
    之請求權業因清償而消滅，原告之主張堪以採信。
四、從而，原告依強制執行法第14條第2項之規定，求為判決如
    主文所示，為有理由，應予准許。
五、本件事證已臻明確，兩造其餘攻擊防禦方法與舉證，核與判
    決結果無影響，爰不另一一論述。
六、結論：原告之訴為有理由，依民事訴訟法第78條，判決如主
    文。
中    華    民    國   111    年    12    月    21    日
                      臺灣新北地方法院板橋簡易庭
                            法  官  呂安樂
以上為正本係照原本作成。
如不服本判決，應於送達後20日內，向本院提出上訴狀並表明上
訴理由，如於本判決宣示後送達前提起上訴者，應於判決送達後
20日內補提上訴理由書（須附繕本）。
中    華    民    國   111    年    12    月    21    日
                            書記官  魏賜琪